臺灣新北地方法院刑事判決
111年度審易字第92號
公  訴  人  臺灣新北地方檢察署檢察官
被      告  朱大芳




上列被告因違反家庭暴力防治法案件，經檢察官提起公訴（110
年度偵字第45158號），被告於本院準備程序中就被訴事實為有
罪之陳述，經本院裁定進行簡式審判程序，判決如下:
    主  文
甲○○犯違反保護令罪，處拘役貳拾日，如易科罰金，以新臺幣壹
仟元折算壹日。
    事  實
一、甲○○與乙○○前為配偶關係，2人屬家庭暴力防治法第3條第1
    款所定之家庭成員。甲○○前因對乙○○為家庭暴力行為，經本
    院於民國110年1月8日以109年度家護字第2612號核發民事通
    常保護令（下稱本案保護令），裁定甲○○不得對乙○○實施身
    體或精神上之不法侵害行為，且不得對乙○○為騷擾行為，並
    應遠離乙○○之工作場所（地址：新北市○○區○○路000號）至
    少100公尺，保護令有效期間為2年，甲○○並經新北市政府警
    察局三峽分局員警於110年1月14日17時15分許執行本案保護
    令而知悉本案保護令內容。詎甲○○明知本案保護令內容，於
    本案保護令有效期間內之110年11月3日16時15分許前某時，
    基於違反保護令之犯意，擅自前往新北市○○區○○路000號之
    乙○○工作場所，站在該處前騎樓或打開乙○○工作場所店門向
    乙○○催討金錢，以此方式騷擾乙○○，而違反本案保護令。嗣
    經乙○○報警處理，始查悉上情。　
二、案經新北市政府警察局三峽分局報告臺灣新北地方檢察署檢
    察官偵查起訴。
    理  由
壹、程序方面：
    本件被告甲○○所犯係死刑、無期徒刑、最輕本刑為3年以上
    有期徒刑以外之罪，其於準備程序中就被訴事實為有罪之陳
    述，經法官告知簡式審判程序之旨，並聽取公訴人及被告之
    意見後，依刑事訴訟法第273條之1第1項規定，裁定本案改
    依簡式審判程序審理，且依刑事訴訟法第273條之2及第159
    條第2項規定，不適用傳聞法則有關限制證據能力之相關規
    定，合先敘明。
貳、實體方面：
一、上揭犯罪事實，業據被告甲○○於本院準備程序及審理時坦承
    不諱，核與證人即被害人乙○○於警詢時及偵查中之證述相符
    ，並有本院109年度家護字第2612號民事通常保護令、新北
    市政府警察局三峽分局保護令執行紀錄表、家庭暴力案件訪
    查表、家庭暴力案件相對人約制紀錄表各1份在卷可稽（見
    偵查卷第25至27、79、81、83頁），足見被告前揭任意性自
    白與事實相符，洵堪採為認定事實之依據。本案事證明確，
    被告犯行，堪予認定，應依法論科。　
二、論罪科刑：
  ㈠按家庭暴力防治法所稱家庭暴力，係指家庭成員間實施身體
    、精神或經濟上之騷擾、控制、脅迫或其他不法侵害之行為
    ；所稱家庭暴力罪，係指家庭成員間故意實施家庭暴力行為
    而成立其他法律所規定之犯罪；「騷擾」，謂任何打擾、警
    告、嘲弄或辱罵他人之言語、動作或製造使人心生畏怖情境
    之行為，家庭暴力防治法第2條第1款、第2款、第4款分別定
    有明文。家庭暴力防治法第61條之違反保護令罪，依被告之
    行為對被害人造成影響之輕重而分別以同條第1款、第2款規
    範之，若被告所為已使被害人生理或心理上感到痛苦畏懼，
    即可謂係對被害人實施身體或精神上不法侵害之家庭暴力行
    為，反之若尚未達此程度，僅使被害人產生生理、心理上之
    不快或不安，則僅為騷擾定義之規範範疇。是故若被告所為
    ，顯已超出使被害人生理、心理感到不安或不快之程度，而
    造成被害人生理、心理上的痛苦，係違反家庭暴力防治法第
    61條第1款規定，自無庸再論以同條第2款規定（最高法院11
    0年度台上字第4936號判決意旨可資參照）。查，本案被告
    於事實欄所載時、地，係站在被害人工作場所外騎樓或打開
    店門向被害人催討金錢，其所為固已足使被害人產生心理上
    之不快或不安，然應尚未達使被害人生理或心理上感到痛苦
    畏懼之程度，應屬對被害人為騷擾行為。是核被告所為，係
    犯家庭暴力防治法第61條第2款及第4款之違反保護令罪；起
    訴書認被告本件犯行亦該當於家庭暴力防治法第61條第1款
    ，容有誤會。
　㈡又被告雖違反本案保護令所禁止之2款行為，然法院依家庭暴
    力防治法第14條第1項規定核發通常保護令，該保護令內之
    數款規定，僅分別為不同之違反保護令行為態樣，被告在極
    為延續密接之時間下違反本案保護令所定，不得對被害人為
    騷擾行為、應遠離被害人之工作場所至少100公尺等誡命，
    顯係以單一犯意為一違反保護令之行為，應屬單純一罪，只
    論以一違反保護令罪。
　㈢爰審酌被告僅因細故，即漠視法院核發之通常保護令之效力
    ，對被害人為騷擾行為及接近被害人之工作場所，守法觀念
    欠缺，所為非是，應予非難，惟念其犯後尚能坦承犯行，且
    被害人於偵查中亦稱被告自事後即未再有騷擾行為，犯後態
    度尚可，並兼衡其素行、犯罪之動機、目的、手段，及其自
    陳國中畢業之智識程度、目前擔任砂石車司機、需撫養小兒
    子之生活狀況等一切情狀，量處如主文所示之刑，並諭知如
    易科罰金之折算標準，以資懲儆。  
據上論斷，應依刑事訴訟法第273條之1第1項、第299條第1項前
段，家庭暴力防治法第61條第2款、第4款，刑法第11條前段、第
41條第1項前段，判決如主文。　　
本案經檢察官丙○○提起公訴，經檢察官張啓聰到庭執行職務。
中　　華　　民　　國　　111 　年　　3 　　月　　23　　日
                  刑事第二十五庭  法  官      曾淑娟
上列正本證明與原本無異。
如不服本判決，應於判決送達後20日內敘明上訴理由，向本院提
出上訴狀 (應附繕本) ，上訴於臺灣高等法院。其未敘述上訴理
由者，應於上訴期間屆滿後20日內向本院補提理由書「切勿逕送
上級法院」。
                                  書記官　    張佑慈
中　　華　　民　　國　　111 　年　　3 　　月　　24　　日

附錄本案論罪科刑法條全文：
家庭暴力防治法第61條
違反法院依第14條第1項、第16條第3項所為之下列裁定者，為本
法所稱違反保護令罪，處3年以下有期徒刑、拘役或科或併科新
臺幣10萬元以下罰金：
一、禁止實施家庭暴力。
二、禁止騷擾、接觸、跟蹤、通話、通信或其他非必要之聯絡行
    為。
三、遷出住居所。
四、遠離住居所、工作場所、學校或其他特定場所。
五、完成加害人處遇計畫。